臺灣彰化地方法院刑事判決　　　　　　 100年度訴字第1092號
公　訴　人　臺灣彰化地方法院檢察署檢察官
被　　　告　柯筑婷
上列被告因違反毒品危害防制條例案件，經檢察官提起公訴（10
0 年度毒偵字第1376號），被告於準備程序進行中就被訴事實為
有罪之陳述，本院合議庭裁定改由受命法官獨任以簡式審判程序
審理，判決如下：
    主    文
柯筑婷施用第一級毒品，累犯，處有期徒刑捌月，扣案之注射針
筒拾支均沒收；又施用第二級毒品，累犯，處有期徒刑伍月。主
刑部分應執行有期徒刑拾壹月。
    犯罪事實
一、柯筑婷前於民國96年間因施用毒品案件，經臺灣南投地方法
    院先後以96年度訴字第1270號、97年度訴字第14號判決判處
    有期徒刑6 月、8 月確定；復於97年間因施用毒品案件，經
    臺灣南投地方法院以97年度訴字第264 號判決判處有期徒刑
    7 月確定，嗣上開3 案經臺灣南投地方法院以97年度聲字第
    486 號裁定應執行有期徒刑1 年7 月確定，經送監執行，於
    98年5 月7 日縮短刑期假釋出監付保護管束，於98年9 月11
    日保護管束期滿未經撤銷假釋，而視為執行完畢。又柯筑婷
    前於96年間曾因施用毒品案件，經臺灣南投地方法院以96年
    度毒聲字第78號裁定送觀察、勒戒後，因無繼續施用毒品之
    傾向，於96年6 月28日執行完畢釋放，並經臺灣南投地方法
    院檢察署檢察官以96年度毒偵字第556 號為不起訴處分確定
    。詎其猶不知悔改，於上開觀察、勒戒執行完畢釋放後5 年
    內，復基於施用第一級毒品海洛因之犯意，於100 年5 月9
    日晚上9 時許，在其友人陳漢鴻位於彰化縣花壇鄉○○街15
    巷8 號之租屋處，以將海洛因摻水置於針筒內注射之方式，
    施用第一級毒品海洛因1 次；另基於施用第二級毒品甲基安
    非他命之犯意，於同日晚上10時許，在相同住處，以將甲基
    安非他命置於玻璃球吸食器內燒烤吸食所產生煙霧之方式，
    施用第二級毒品甲基安非他命1 次。嗣於100 年5 月10日凌
    晨1 時30分許，員警前往上開地點查緝因違反毒品危害防制
    條例案件經另案通緝之陳漢鴻時，當場查獲柯筑婷所有預備
    供施用海洛因所用之注射針筒10支及與本案無關之第一級毒
    品海洛因1 包（毛重3.44公克）、第二級毒品甲基安非他命
    1 包（毛重0.38公克）、內含安非他命製程之筆記本2 本及
    現金新臺幣（下同）1 萬7500元、行動電話SIM 卡10張、ET
    C 車上機1 台等物，且經其同意採尿送驗，結果呈安非他命
    、甲基安非他命及可待因、嗎啡陽性反應，始悉上情。
二、案經彰化縣警察局移送臺灣彰化地方法院檢察署檢察官偵查
    起訴。
    理    由
一、本案被告柯筑婷所涉為死刑、無期徒刑、最輕本刑為3 年以
    上有期徒刑或高等法院管轄第一審案件以外之罪，並於本院
    行準備程序時就被訴事實為有罪之陳述，本院合議庭依刑事
    訴訟法第273 條之1 第1 項規定，裁定改由受命法官獨任行
    簡式審判程序，先予敘明。
二、訊據被告對於上開事實坦承不諱，且其為警採集之尿液送驗
    結果，呈安非他命、甲基安非他命及可待因、嗎啡陽性反應
    ，此有詮昕科技股份有限公司100 年6 月7 日報告編號0000
    0000號濫用藥物尿液檢驗報告、彰化縣警察局刑警大隊委託
    檢驗所尿液與真實姓名對照單（警卷第10、11頁）各1 紙在
    卷可憑，足認被告自白與事實相符，本案事證明確，被告犯
    行堪以認定。
三、按犯毒品危害防制條例第10條施用第一、二級毒品之罪者，
    檢察官應先聲請法院裁定將被告令送勒戒處所觀察、勒戒，
    經觀察、勒戒後，認無繼續施用毒品傾向者，應即釋放，並
    為不起訴之處分或不付審理之裁定；認有繼續施用毒品傾向
    者，應由檢察官聲請法院裁定令入戒治處所施以強制戒治，
    且經觀察、勒戒或強制戒治執行完畢釋放後，5 年內再犯第
    10 條 之罪，檢察官應依一般刑事訴訟程式予以起訴論罪科
    刑，此觀諸毒品危害防制條例第20條第1 項、第2 項、第23
    條第2 項前段規定自明。經查，本案被告前因施用毒品案件
    ，經法院裁定送觀察、勒戒後，因評定認無繼續施用毒品傾
    向，於96年6 月28日執行完畢釋放，有臺灣高等法院被告前
    案紀錄表在卷可佐，其於觀察、勒戒執行完畢釋放後5 年內
    ，再犯本案施用毒品案件，依前述規定自應予以起訴論罪科
    刑。
四、核被告所為，係犯毒品危害防制條例第10條第1 項之施用第
    一級毒品罪及同條第2項之施用第二級毒品罪。被告為供施
    用第一、二級毒品而持有第一、二級毒品之低度行為，應為
    其施用第一、二級毒品之高度行為所吸收，不另論罪。被告
    所犯上開2罪，犯意各別，行為互殊，應分論併罰。被告有
    前揭刑案執行完畢之情形，此有臺灣高等法院被告前案紀錄
    表1份在卷可按，其受有期徒刑之執行完畢後，5年內故意再
    犯本案有期徒刑以上之罪，均為累犯，均應依刑法第47條第
    1項規定各加重其刑。爰審酌被告曾因施用毒品經送觀察、
    勒戒，仍未知警惕，又再犯本案之罪，足見其雖經觀察、勒
    戒之治療程序，仍未徹底戒除惡習遠離毒害，顯然無視於毒
    品對於自身健康之戕害及國家對於杜絕毒品犯罪之禁令，本
    應予以嚴懲，惟斟酌被告施用毒品僅戕害己身，且犯後坦承
    犯行，態度良好等一切情狀，分別量處如主文所示之刑，並
    定其應執行之刑，以示懲儆。
五、沒收部分：
  (一)扣案之注射針筒10支雖均未拆封使用過，然均為被告所有預
    備供其施用第一級毒品海洛因時所用之物，業據被告於本院
    審理時供承在卷，均應依刑法第38條第1 項第2 款規定沒收
    之。
  (二)扣案之現金1 萬7500元、行動電話SIM 卡10張及ETC 車上機
    1 台等物，雖均為被告所有之物，然無證據證明與被告本案
    犯行有關，且非屬違禁物，爰不予宣告沒收。
  (三)至扣案之第一級毒品海洛因1 包（毛重3.44公克）、第二級
    毒品甲基安非他命1 包（毛重0.38公克）及內含安非他命製
    程之筆記本2 本，尚無法認定係供被告於本案施用毒品所用
    之物，參以上揭毒品、筆記本均係扣存於被告涉犯之另案販
    賣、製造毒品案件（均扣存於臺灣彰化地方法院檢察署100
    年度偵字第4337號案件），現由本院另案審理中，為免另案
    證據之滅失，爰均不於本案宣告沒收銷燬及沒收，附此敘明
    。
據上論斷，應依刑事訴訟法第273 條之1 第1 項、第299 條第1
項前段，毒品危害防制條例第10條第1 項、第2 項，刑法第11條
前段、第47條第1 項、第51條第5 款、第38條第1 項第2 款，判
決如主文。
本案經檢察官蔡奇曉到庭執行職務。
中    華    民    國   100    年    10    月    21    日
                  刑事第八庭      法  官  江彥儀
以上正本證明與原本無異。
如不服本判決應於收受判決後10日內向本院提出上訴書狀，並應
敘述具體理由；其未敘述上訴理由者，應於上訴期間屆滿後20日
內向本院補提理由書（均須按他造當事人之人數附繕本）「切勿
逕送上級法院」。
中    華    民    國   100    年    10    月    21    日
                                  書記官  黃明慧
附錄本案論罪科刑法條全文：
毒品危害防制條例第10條
施用第一級毒品者，處 6月以上 5 年以下有期徒刑。
施用第二級毒品者，處 3年以下有期徒刑。